【裁判字號】    95,易,2761
【裁判日期】    951213
【裁判案由】    家庭暴力防治法等
【裁判全文】
臺灣臺中地方法院刑事判決              95年度易字第2761號
公  訴  人  臺灣臺中地方法院檢察署檢察官
被      告  甲○○
                      226弄.
上列被告因違反家庭暴力防治法等案件，經檢察官提起公訴（95
度偵字第11096號、第17661號），嗣經本院合議庭裁定由受命法
官獨任行簡式審判程序，本院判決如下：
      主  文
甲○○違反法院依家庭暴力防治法第十五條所為禁止實施家庭暴
力行為之裁定，處有期徒刑貳月，如易科罰金，以佰元折算壹
日；又違反法院依家庭暴力防治法第十三條所為禁止實施家庭暴
力行為之裁定，處拘役肆拾伍日，如易科罰金，以新臺幣壹仟元
折算壹日。緩刑貳年，緩刑期內付保護管束。
      犯罪事實及理由
一、本院認定被告甲○○違反法院依家庭暴力防治法第13條、第
    15條所為禁止實施家庭暴力行為之裁定，及犯刑法第305條
    之恐嚇危害安全罪（被訴傷害部分，業經告訴人乙○○撤回
    告訴，另如後述）等犯罪事實、理由、證據及論罪科刑所應
    適用之法條，除起訴書（如附件，但起訴書漏未附錄刑法第
    305條之條文）中關於成立刑法第277條第1項傷害罪，及被
    告否認犯罪及其辯解部分不予引用外，餘均與起訴書之記載
    相同，並經被告於民國95年11月30日本院審理中坦承不諱，
    茲引用之。
二、茲審酌被告動輒即以肢體、言語對告訴人乙○○施加暴力，
    視本院保護令規範於無物，並造成告訴人乙○○之身心不安
    ，惟念其犯後已於本院審理中坦承犯行，態度尚可，且係因
    其急欲求與告訴人乙○○復合，以維持家庭健全，思慮不週
    ，始犯本案之動機尚可宥恕，乃告訴人乙○○於本院審理時
    ，不斷表示其已原諒被告，請予從輕量刑等語，及其犯罪之
    手段暨被告現已與告訴人乙○○離婚，各別監護一子，為被
    告、告訴人乙○○於本院審理中所述相吻在卷等一切情狀，
    分別量處如主文所示之刑，並均諭知易科罰金之折算標準（
    （被告於95年5月12日違反法院依家庭暴力防治法第15條
    所為禁止實施家庭暴力行為之裁定之行為時，依修正前刑法
    第41條第1項前段、修正刪除前罰金罰鍰提高標準條例第2條
    之規定，易科罰金之折算標準原以銀元100元、200元、300
    元折算1日，經折算為新臺幣後，應以新臺幣300元、600元
    、900元折算1日，而刑法第41條第1項前段修正後，則規定
    為以新臺幣1,000元、2,000元、3,000元折算1日，因屬科刑
    規範事項之變更，其折算標準為裁判時所應諭知，自有就新
    舊法規定比較之必要，經比較新舊法結果，以被告行為時之
    舊法較為有利於被告，自應依修正前刑法第41條前段、修正
    刪除前罰金罰鍰提高標準條例第2條之規定，諭知被告此部
    分有期徒刑2月如易科罰金之折算標準；至被告於95年7月
    20日違反法院依家庭暴力防治法第13條所為禁止實施家庭暴
    力行為之裁定之行為，因係在修正刑法施行以後，自逕依修
    正後刑法第41條第1項前段為被告此部分拘役45日如易科罰
    金之折算標準）。又被告未曾因故意犯罪受有期徒刑以上刑
    之宣告，有臺灣高等法院被告前案紀錄表1份附卷可稽，且
    被告係因急欲求與告訴人乙○○復合，以維持家庭健全，思
    慮不週致罹刑章，犯罪後已於本院審理中坦承犯行，現亦已
    與告訴人乙○○協議離婚，各自監護一子，告訴人乙○○於
    本院審理中併陳稱請予被告緩刑機會以免影響家庭等語，本
    院審酌上情，認被告經此偵審及論罪科刑之教訓，當知警惕
    ，應無再犯之虞，本院認其所宣告之刑，以暫不執行為適當
    ，爰依刑法第74條第1項第1款規定，併宣告緩刑2年，以勵
    自新。再依家庭暴力防治法第30條第1項規定，犯違反保護
    令罪而受緩刑之宣告者，在緩刑期內應付保護管束，爰依前
    開規定併諭知被告於緩刑期間內應付保護管束。
三、公訴意旨另稱：被告於95年5月12日上午7時許，承違反暫時
    保護令之傷害犯意，在臺中中部科學園區「友達光電公司」
    5號哨前，徒手毆打告訴人乙○○，致告訴人乙○○受有左
    手腕擦傷之傷害，案經告訴人乙○○訴由內政部警政署保安
    警察隊第二總隊第三大隊第二中隊報請偵辦，因認被告此部
    分行為涉有刑法第277條第1項之傷害罪嫌等語。惟查：
    按告訴乃論之罪，告訴人於第一審辯論終結前，得撤回其
      告訴；又告訴經撤回者，法院應諭知不受理之判決，刑事
      訴訟法第238條第1項，及第303條第3款分別定有明文。
    本件被告因前揭傷害案件，經檢察官提起公訴，認被告係
      犯刑法第277條第1項傷害罪，依同法第287條前段之規定
      須告訴乃論。茲據告訴人乙○○於本院第一審辯論終結前
      之95年10月26日具狀聲明撤回其告訴，揆諸前開說明，合
      應就此部分為不受理之判決，惟因公訴人認被告此部分行
      為與前揭被告於95年5月12日所犯之違反保護令罪間，有
      想像競合犯之裁判上一罪關係，爰不另為不受理之諭知。
據上論斷，應依刑事訴訟法第449條第2項、第454條、家庭暴力
防治法第50條第1款、第30條第1項，刑法第2條第1項、第11條、
第305條、修正前刑法第41條第1項前段、刑法第41條第1項前段
、第74條第1項第1款，修正刪除前罰金罰鍰提高標準條例第2條
，判決如主文。
本案經檢察官丙○○到庭執行職務。
中    華    民    國    95    年    12    月    13    日
                  刑事第14庭  法  官  林世民
以上正本證明與原本無異。
如不服本判決，應於收受送達後10日內向本院提出上訴書狀（應
附繕本）。
                              書記官  紀俊源
中    華    民    國    95    年    12    月    13    日
附錄論罪科刑法條：
家庭暴力防治法第50條
違反法院依第13條、第15條所為之下列裁定者，為本法所稱之違
反保護令罪，處3年以下有期徒刑、拘役或科或併科新臺幣100,
000元以下罰金︰
一、禁止實施家庭暴力行為。
二、禁止直接或間接騷擾、接觸、通話或其他連絡行為。
三、命遷出住居所。
四、遠離住居所、工作場所、學校或其他特定場所。
五、命完成加害人處遇計畫：戒癮治療、精神治療、心理輔導或
    其他治療、輔導。
家庭暴力防治法第30條第1項：
犯家庭暴力罪或違反保護令罪而受緩刑之宣告者，在緩刑期內應
付保護管束。
中華民國刑法第305條
以加害生命、身體、自由、名譽、財產之事，恐嚇他人致生危害
於安全者，處2年以下有期徒刑、拘役或300元以下罰金。


司法院資訊處製作；財團法人民間司法改革基金會備份。
